【裁判字號】    97,聲,3637
【裁判日期】    970911
【裁判案由】    聲請迴避
【裁判全文】
臺灣臺中地方法院刑事裁定              97年度聲字第3637號
聲  請  人
即  被  告  甲○○
上列被告因竊盜案件（本院96年度易字第2560號），聲請法官迴
避，本院裁定如下：
    主  文
聲請駁回。
    理  由
一、聲請意旨略以：本件聲請人即被告甲○○現於本院96年度易
    字第2560號竊盜案件審理中，因之前由本案分出之本院96年
    度易字第4023號竊盜一案，該案件已在臺灣桃園地方法院審
    理中，該案是警方為求績效而栽贓的，而本院承審法官並未
    調查案件之事實真相即認定被告有罪，就進行判決被告徒刑
    10個月，然被告不服上訴臺灣高等法院臺中分院，經判決後
    案公訴不受理，由此可見地院之法官有疏失之處，此為其一
    。又現正審理中之本院96年度易字第2560號本案，其中有許
    多案件呈現諸多疑點，被告向法官提出，均未查證，傳喚證
    人來作證也與事實不符，此為其二。實因後案（即96年度易
    字第4023號）之疏失誤判結果，導致現正審理本案（即96年
    度易字第2560號），其判決草率，及未能詳確查實案情，一
    昧聽從不實證詞，讓聲請人對司法產生灰心、質疑，爰依刑
    事訴訟法第18條第2項、第379條之規定，提出申請法官迴避
    云云。
二、按當事人遇有左列情形之一者，得聲請法官迴避：(一)法官有
    前條情形而不自行迴避者。(二)法官有前條以外情形，足認其
    執行職務有偏頗之虞者。又前條第二款情形，如當事人已就
    該案件有所聲明或陳述後，不得聲請法官迴避，刑事訴訟法
    第18條、第19條第2項固分別定有明文。惟按刑事訴訟法第
    18條第2款所謂之「足認其執行職務有偏頗之虞者」，係指
    以一般通常之人所具有之合理觀點，對於該承辦法官能否為
    公平之裁判，均足產生懷疑；且此種懷疑之產生，存有其完
    全客觀之原因，而非僅出諸當事人自己主觀之判斷者，始足
    當之。至於訴訟上之指揮乃專屬於法院之職權，當事人之主
    張、聲請，在無礙於事實之確認以及法的解釋，適用之範圍
    下，法院固得斟酌其請求以為訴訟之進行，但不得以此對當
    事人之有利與否，作為其將有不公平裁判之依據，更不得以
    此訴訟之進行與否而謂有偏頗之虞聲請法官迴避。復按，當
    事人聲請法官迴避，以有具體事實足認其執行職務有偏頗之
    情形為限，若僅對於法官之指揮訴訟，或其訊問方法，有所
    不滿，即不能指為有偏頗之虞，此有最高法院79年台抗字第
    318號、18年抗字第149號判例意旨可參。
三、經查：
  (一)本件聲請人即被告甲○○因竊盜案件，經檢察官提起公訴，
    繫屬本院以96年度易字第2560號受理後，自96年5月29日起
    開庭審理，其間歷經多次審判期日，被告甲○○對於該案其
    中多次竊盜犯行坦承不諱，僅否認部分犯行，而有所聲明並
    陳述案情及辯解理由，迭經承審法官傳訊多位證人詳為調查
    犯罪事實，並予被告進行詰問、陳述意見之機會，迄97年7
    月25日言詞辯論終結，於同年8月15日宣判，經本院調取該
    案全部卷證查核無訛，然聲請人卻遲至97年8月13日始具狀
    聲請迴避，此亦有聲請狀及其上臺灣臺中監獄收狀戳附卷可
    稽，而被告既已就該案件有所聲明及陳述，揆諸前揭規定，
    自不得聲請法官迴避，其聲請於法已有未合。
  (二)又本件聲請人聲請法官迴避，無非對承辦法官審理本件竊盜
    案件時所為調查方式及內容有所質疑為其理由，然依其聲請
    意旨所指，聲請人所為主張，既未具體表明承審法官顯失偏
    頗之事由，而審理案件時調查證據之訊問方法復屬承審法官
    依法得為訴訟指揮之範圍，尚難僅憑聲請人主觀上對於法官
    之調查方法有所質疑，即推認此有何客觀上足疑其為不公平
    審判之原因事實。此外，復查無具體事實可證承審法官與該
    案訴訟關係人有何故舊恩怨而足認其執行職務有偏頗之虞等
    情事，依前揭判例意旨及說明，自不得遽此指法官有偏頗之
    虞而為不公平之裁判而聲請迴避。況本案業已於97年8月15
    日宣判，聲請人如對宣判結果不服，理應尋求一般訴訟途徑
    以玆救濟，循此途徑聲請承審法官迴避，並無實益；而聲請
    意旨指陳本院96年度易字第4023號竊盜一案遭臺灣高等法院
    臺中分院撤銷改判公訴不受理一案，係對同案被告周崇賢部
    分而為判決，有臺灣高等法院臺中分院97年度上易字第123
    號判決附卷可稽（見本院96年度易字第2560號卷(二)第8頁）
    ，並非對聲請人所涉案件部分而為撤銷改判，聲請人援此為
    己案聲請迴避之事由，恣意空言指摘法官判決草率，未能詳
    確查實案情，一昧聽從不實證詞云云，尚乏關連，亦非有據
    。
  (三)綜上所述，本件聲請人聲請法官迴避，為無理由，應予駁回
    。
據上論斷，應依刑事訴訟法第21條第1項，裁定如主文。
中    華    民    國    97    年    9     月    11    日
                  臺灣臺中地方法院刑事第五庭
                      審判長法  官  鍾堯航
                            法  官  巫淑芳
                            法  官  吳崇道
以上正本證明與原本無異。
如不服本裁定應於送達後5日內向本院提出抗告狀。
                            書記官  黃舜民
中    華    民    國    97    年    9     月    11    日


司法院資訊處製作；財團法人民間司法改革基金會備份。
